【裁判字號】    97,審訴,5028
【裁判日期】    971230
【裁判案由】    毒品危害防制條例
【裁判全文】
臺灣高雄地方法院刑事判決            97年度審訴字第3497號
公  訴  人  臺灣高雄地方法院檢察署檢察官
被      告  甲○○
                    另案在臺灣高雄第二監獄執行中
上列被告因毒品危害防制條例案件，經檢察官提起公訴（97年度
毒偵字第5704號、第7336號），本院改依簡式審判程序審理，判
決如下：
    主  文
甲○○施用第一級毒品，累犯，處有期徒刑捌月；又施用第二級
毒品，累犯，處有期徒刑伍月，扣案之第二級毒品甲基安非他命
壹包（驗後淨重零點零捌柒公克）沒收銷燬之；又施用第一級毒
品，累犯，處有期徒刑捌月；又施用第二級毒品，累犯，處有期
徒刑伍月。應執行有期徒刑壹年拾月，扣案之第二級毒品甲基安
非他命壹包（驗後淨重零點零捌柒公克）沒收銷燬之。
    事  實
一、甲○○曾因施用毒品案件，經本院以89年度毒聲字第2709號
    裁定送觀察、勒戒後，認有繼續施用毒品傾向，而由本院以
    89年度毒聲字第3197號裁定令入戒治處所施以強制戒治，復
    經本院以89年度毒聲字第7152號裁定停止戒治，於民國89年
    9 月26日釋放出戒治處所，嗣於90年4 月20日戒治期滿執行
    完畢。嗣其於前開強制戒治執行完畢釋放後5 年內，再犯施
    用毒品案件，經本院以94年度簡字第5492號判決、94年度訴
    字第3250號判決，分別判處有期徒刑5 月、10月確定，另因
    竊盜案件，經臺灣高等法院高雄分院以94年度上易字第762
    號判決，判處有期徒刑1 年6 月確定，復因妨害兵役案件，
    經本院以94年度簡字第7225號判決，判處有期徒刑3 月確定
    ，嗣經臺灣高等法院高雄分院以96年度聲減字第114 號裁定
    ，就上開案件予以減刑，並定應執行刑為有期徒刑1 年5 月
    ，於96年7 月16日執行完畢。詎其仍不知戒絕毒癮，明知海
    洛因及甲基安非他命，分別經公告列為毒品危害防制條例第
    2 條第2 項第1 款之第一級毒品及同條項第2 款之第二級毒
    品，不得非法持有、施用，猶基於施用第一級毒品海洛因、
    第二級毒品甲基安非他命之犯意，於97年7 月6 日夜間7 時
    許回溯24小時內之某時，在高雄市○○區○○路、正忠路附
    近某處，以將第一級毒品海洛因摻入香菸內吸食，而以將第
    二級毒品甲基安非他命置入吸食器內燒烤吸食之方式，施用
    第一級毒品海洛因、第二級毒品甲基安非他命各1 次，嗣於
    97年7 月6 日下午4 時30分許，其因形跡可疑，為警在高雄
    市○○區○○路269 號大樓樓梯間盤查，因而扣得第二級毒
    品甲基安非他命1 包（驗後淨重0.087 公克），並採集其尿
    送驗而悉上情；又其另基於施用第一級毒品海洛因、第二級
    毒品甲基安非他命之犯意，於97年8 月15日下午6 時許回溯
    24小時內之某時，在高雄市○○區○○路366 號8 樓，分別
    以上開方式，施用第一級毒品海洛因、第二級毒品甲基安非
    他命各1 次。嗣於97年8 月15日下午5 時6 分許，其因涉犯
    另案為警在高雄市○○區○○路366 號8 樓查獲，並採其尿
    液送檢，因而查悉上情。
二、案經高雄市政府警察局前鎮分局、高雄市政府警察局移送臺
    灣高雄地方法院檢察署檢察官偵查起訴。
    理  由
一、按本件被告甲○○所犯係死刑、無期徒刑、最輕本刑為3 年
    以上有期徒刑以外之罪，其於準備程序就前揭被訴事實為有
    罪之陳述，經受命法官告知簡式審判程序之旨，並聽取其與
    公訴人意見後，本院認無不得或不宜改依簡式審判程序進行
    之處，爰依刑事訴訟法第273 條之1 第1 項、第284 條之1
    ，裁定本件由受命法官獨任進行簡式審判程序，合先敘明。
二、前揭犯罪事實，業據被告於本院審理中坦承不諱，且其前開
    2 次為警查獲後，經採集尿液送檢之檢驗結果，均呈施用第
    一級毒品海洛因後所會產生之嗎啡陽性反應，及施用第二級
    毒品甲基安非他命後所會產生之甲基安非他命陽性反應，有
    高雄市立凱旋醫院97年7 月14日A00000000 號、97年8 月25
    日A00000000 號濫用藥物尿液檢驗報告在卷可稽，而扣案之
    1 包物品，經高雄醫學大學附設中和紀念醫院鑑驗結果，確
    係第二級毒品甲基安非他命（驗後淨重0.087 公克），有該
    院97年9 月23日第0000-000號檢驗報告附卷可佐（上開被告
    以外之人於審判外所為之書面陳述，因本件已改行簡式審判
    程序，依刑事訴訟法第159 條第2 項之規定，應具有證據能
    力），則被告前開自白顯與事實相符，堪以採信，本件事證
    明確，被告前揭犯行，足堪認定。被告前因施用毒品案件，
    經本院以89年度毒聲字第2709號裁定送觀察、勒戒後，認有
    繼續施用毒品傾向，而由本院以89年度毒聲字第3197號裁定
    令入戒治處所施以強制戒治，復經本院以89年度毒聲字第
    7152號裁定停止戒治，於89年9 月26日釋放出戒治處所，嗣
    於90年4 月20日戒治期滿執行完畢。嗣其於前開強制戒治執
    行完畢釋放後5 年內，再犯施用毒品案件，經本院以94年度
    簡字第5492號判決、94年度訴字第3250號判決，分別判處有
    期徒刑5 月、10月確定等情，有臺灣高等法院被告前案紀錄
    表在卷可憑，而被告本件施用毒品犯行，雖係在其上揭觀察
    、勒戒及強制戒治執行完畢釋放5 年後所為，然期間其既再
    度因施用毒品案件而經論罪科刑，顯見其再犯率甚高，原實
    施之觀察、勒戒及強制戒治已無法收其實效，自無再經觀察
    、勒戒及強制戒治程序之必要，而應逕予追訴處罰（最高法
    院95年第7 次刑事庭會議決議參照）。
三、按海洛因及甲基安非他命，分別係毒品危害防制條例第2 條
    第2 項第1 款所稱之第一級毒品及同條項第2 款所稱之第二
    級毒品，故核被告所為，係犯該條例第10條第1 項之施用第
    一級毒品罪及同條第2 項之施用第二級毒品罪。被告持有第
    一級毒品海洛因及第二級毒品甲基安非他命後，進而施用，
    其持有之低度行為均應為施用之高度行為所吸收，不另論罪
    。又被告所犯上開4 罪間，犯意各別、行為互殊，觸犯構成
    要件相異之罪名，自應分論併罰。被告有上述之前科紀錄乙
    情，有前開臺灣高等法院被告前案紀錄表在卷可稽，其受有
    期徒刑執行完畢，5 年內故意再犯本件最重本刑為有期徒刑
    以上之4 罪，為累犯，均應依刑法第47條第1 項規定加重其
    刑。爰審酌被告經強制戒治後，尚未能戒絕毒癮，足證前開
    保安處分措施實難矯治其惡性，惟念其犯後坦承罪行，態度
    良好，而所犯係自戕行為，尚未對他人造成實害，復參以其
    先前因施用毒品案件遭論罪科刑之次數等一切情狀，分別量
    處如主文所示之刑，並定應執行之刑，以資懲儆。扣案之毒
    品確為第二級毒品甲基安非他命之事實，業如前述，應依毒
    品危害防制條例第18條第1 項前段之規定，諭知沒收銷燬之
    ；至於鑑識耗損之第二級毒品甲基安非他命，既已滅失，爰
    不再行諭知沒收銷燬，併此敘明。
據上論斷，應依刑事訴訟法第273 條之1 第1 項、第284 條之1
、第299 條第1 項前段，毒品危害防制條例第10條第1 項、第2
項、第18條第1 項前段，刑法第11條、第47條第1 項、第51條第
5 款，判決如主文。
本案經檢察官陳麗琇到庭執行職務。
中    華    民    國    97    年    12    月    30    日
                  刑事第七庭    法  官  陳君杰
以上正本證明與原本無異。
如不服本判決應於收受判決後10日內向本院提出上訴書狀，並應
敘述具體理由。其未敘述上訴理由者，應於上訴期間屆滿後20日
內向本院補提理由書(均須按他造當事人之人數附繕本)「切勿逕
送上級法院」。
中    華    民    國    97    年    12    月    30    日
                                書記官  李承悌
附錄本判決論罪科刑法條全文：
毒品危害防制條例第10條
施用第一級毒品者，處6月以上5年以下有期徒刑。
施用第二級毒品者，處3年以下有期徒刑。


司法院資訊處製作；財團法人民間司法改革基金會備份。
